臺灣高等法院臺中分院刑事判決　　　　 96年度上易字第317號
上　訴　人　臺灣彰化地方法院檢察署檢察官
被　　　告　丙○○
　　　　　　　　　　（另案在監執行中）
上列上訴人因被告竊盜案件，不服臺灣彰化地方法院95年度易字
第1265號，中華民國95年12月21日第一審判決（起訴案號：臺灣
彰化地方法院檢察署95年度偵字第3768、8514號），提起上訴，
本院判決如下：
    主  文
原判決撤銷。
丙○○連續攜帶兇器竊盜，累犯，處有期徒刑壹年貳月。
    事  實
一、丙○○前因違反肅清煙毒條例及懲治盜匪條例案件，分別經
    臺灣彰化地方法院以80年度訴字第379號判處有期徒刑2年及
    經本院以82年度上訴字第713號判處有期徒刑7年確定，甫於
    民國 93年8月29日縮短刑期執行完畢。猶不知悔改，復基於
    意圖為自己不法所有之概括犯意，分別於：
  (一)94年12月31日凌晨 12時許，在彰化縣福興鄉○○村○○路○
    段103 號玄敘慈惠堂，以雙手大力搖撼之方式，鬆脫天公香
    爐底座螺絲，再以徒手搬運竊取陳莉秋所有之天公香爐1 個
    （市價約新臺幣【下同】2萬元），嗣經陳莉秋發覺報警，
    由鑑識人員於天公香爐底座採得指紋一枚，經送請內政部警
    政署刑事警察局比對後，始查知上情。
  (二)95年4月19日凌晨12時至1時許，在彰化縣大村鄉○○段犁頭
    厝小段1822地號（電線桿號：宏進高分 9-低1號）、同日凌
    晨 1時許，在彰化縣大村鄉○○○段（電線桿號：長厝高桿
    16至 17號）、同年月24日凌晨1時許，在彰化縣大村鄉○○
    ○段137-3地號（電線桿號：長厝9-低2號）、同年月28日凌
    晨1時許，在彰化縣大村鄉○○○段137-3地號（電線桿號：
    長厝高桿9號-9低2號）、同年6月20日凌晨12時至1時許，在
    彰化縣大村鄉○○村○○○段 137-2地號（電線桿號：長厝
    7-低2 號），以自備鐵條插入電線桿中，再藉之攀爬上電線
    桿，並持客觀上足以對他人之生命、身體造成危險，可供兇
    器使用之鐵剪 1把，截斷竊取臺灣電力公司所有之電纜線計
    1865公尺（市價約55056 元），得手後，變賣予不知情之某
    資源回收商，嗣為警循線查獲。
二、案經彰化縣警察局彰化分局、員林分局報請臺灣彰化地方法
    院檢察署檢察官偵查起訴。
    理  由
一、上揭犯罪事實，業據被告丙○○於本院審理時坦承不諱，核
    與證人即被害人陳莉秋、臺灣電力公司員工乙○○於偵查中
    證述之失竊情節相符，復經證人施永順、黃昌業於偵查中證
    述明確，且有內政部警政署刑事警察局95年1月18 日刑紋字
    第0950009179號鑑驗書、 95年7月11日勘驗筆錄、現場照片
    10幀附卷足憑，堪認被告上開自白應與事實相符，堪可採為
    論罪科刑之依據。本案事證明確，被告犯行堪予認定。
二、按刑法第 321條第1項第3款之攜帶兇器竊盜罪，係以行為人
    攜帶兇器竊盜為其加重條件，此所謂兇器，其種類並無限制
    ，凡客觀上足對人之生命、身體、安全構成威脅，具有危險
    性之兇器均屬之，且祇須行竊時攜帶此種具有危險性之兇器
    為已足，並不以攜帶之初有行兇之意圖為必要（參考最高法
    院79年度臺上字第5253號判例意旨）。查被告丙○○持供竊
    盜電纜線之鐵剪 1支，尖端銳利，係金屬材質，有相當之重
    量，業據被告供明在卷，若持以攻擊他人，客觀上足以對人
    之生命、身體及安全構成威脅，足認該鐵剪乃客觀上有對人
    之生命、身體具有危險性之兇器無訛。再按竊盜或損壞電桿
    、電線、變壓器或其他供電設備者，依刑法之規定從重處斷
    ，電業法第 105條定有明文，而被告丙○○竊取之電纜線，
    均為臺灣電力公司所有之電線等情，業據證人乙○○於偵查
    中證述明確，應為該條文所稱之電線無訛。是核被告丙○○
    如犯罪事實欄(一)、(二)所為，係分別犯刑法第320條第1項之普
    通竊盜罪及同法第 321條第1項第3款之攜帶兇器竊盜罪，同
    時亦屬電業法第 105條之竊盜供電設備罪，惟因上開電業法
    第 105條並無罰則之規定，是以被告犯罪事實欄二所示之犯
    行，仍應依刑法加重竊盜罪之規定予以論罪科刑，檢察官就
    被告所犯電業法部分，漏未論究，尚有未合。被告先後多次
    竊盜犯行，時間緊接，觸犯基本構成要件相同之罪名，顯係
    基於概括犯意為之，為連續犯，應依修正刪除前刑法第56條
    之規定論以一罪，並加重其刑。末查被告前因肅清煙毒條例
    等案件及懲治盜匪條例案件，分別經臺灣彰化地方法院以80
    年度訴字第379號判處有期徒刑2年及本院以82年度上訴字第
    713號判處有期徒刑7年確定，甫於 93年8月29日縮短刑期執
    行完畢等情，有臺灣高等法院被告前案紀錄表一份附卷可按
    ，其於有期徒刑執行完畢 5年內，再犯本件最重本刑為有期
    徒刑以上之罪，為累犯，應依修正前刑法第47條之規定，遞
    加重其刑。原審以被告犯罪事證明確，予以論罪科刑，固非
    無見，然查被告素行原已非良好，又多次行竊，其偷竊電線
    部分長達1865公尺，市價原已非低，況被告多次在鄰接地點
    偷竊電線，其結果自係造成該地居民多次承受停電之苦，亦
    至足造成農業、工業損失，所致損害實非僅電線本身之價值
    ，其犯罪所致損害非低，原審法院僅判處被告有期徒刑十一
    月，量刑應有略低，檢察官據此上訴非無理由，而原審判決
    量刑既有如上失衡之處，既經檢察官上訴，即屬無可維持，
    應由本院予以撤銷改判，爰審酌被告正值壯年，不思以己力
    賺取所需，反因一時貪念，任意竊取他人及公眾使用之財物
    ，影響他人財產權及用電權利甚鉅等一切情狀，量處如主文
    第二項所示之刑示懲。
三、又關於本案新舊法比較，詳如附表，而關於新舊法比較，應
    就罪刑有關之累犯、連續犯等一切情狀，綜合比較後擇一一
    體適用舊法或新法，被告連續多次犯行，依舊法僅論以連續
    犯一罪，而未併合處罰，此係極有利被告之事，是本院認本
    案關於刑法部分除第二條第一項準據法外，均應一體適用94
    年2月2日修正公布前刑法。
據上論結，應依刑事訴訟法第三百六十九條第一項前段、第三百
六十四條、第二百九十九條第一項前段，刑法第二條第一項前段
、第三百二十一條第一項第三款，九十四年二月二日修正公布前
刑法第五十六條、第四十七條，判決如主文。
本案經檢察官甲○○到庭執行職務。
中　　華　　民　　國　　96　　年　　4 　　月　　12　　日
            刑事第一庭 審判長法  官  陳  紀  綱
                             法  官  王  國  棟
                             法  官  姚  勳  昌
上列正本證明與原本無異。
不得上訴。
                             書記官  吳  宗  玲
中　　華　　民　　國　　96　　年　　4 　　月　　12　　日
【附表】
┌──┬───────┬───────┬───────┬────┬────┬──────┐
│刑法│  舊法規定    │   新法規定   │   比較理由   │比較依據│比較結果│備考        │
│條號│              │              │              │        │何者對行│            │
│    │              │              │              │        │為人有利│            │
├──┼───────┼───────┼───────┼────┼────┼──────┤
│56  │連續數行為而犯│刪除          │一般認為連續犯│修正刑法│舊法    │1.不包括法院│
│    │同一罪名者，以│              │在本質上係數行│第2條第1│        │  審理結果認│
│    │一罪論。但得加│              │為而屬數罪，僅│項前段  │        │  連續犯係接│
│    │重其刑至二分之│              │係基於訴訟經濟│        │        │  續犯或包括│
│    │一            │              │或責任吸收原則│        │        │  上一罪等情│
│    │              │              │之考量，而論以│        │        │  形。      │
│    │              │              │一罪，新法將連│        │        │2.連續之數行│
│    │              │              │續犯之規定廢除│        │        │  為須均在舊│
│    │              │              │後，除非符合「│        │        │  法時期始可│
│    │              │              │接續犯」或「包│        │        │  ，如部分行│
│    │              │              │括的一罪」之情│        │        │  為發生在新│
│    │              │              │形，可認為構成│        │        │  法施行後，│
│    │              │              │單一之犯罪外，│        │        │  則該部分應│
│    │              │              │均應認係數罪併│        │        │  逕適用新法│
│    │              │              │罰。          │        │        │  。        │
├──┼───────┼───────┼───────┼────┼────┼──────┤
│47  │受有期徒刑之執│受徒刑之執行完│1.舊法於徒刑執│因本案再│因本案再│            │
│    │行完畢，或受無│畢，或一部之執│  行完畢或一部│犯者為故│犯者為故│            │
│    │期徒刑或有期徒│行而赦免後，5 │  之執行而赦免│意犯罪，│意犯罪，│            │
│    │刑一部之執行而│年以內故意再犯│  後，5 年內故│不生新舊│不生新舊│            │
│    │赦免後，5年以 │有期徒刑以上之│  意或過失再犯│法比較之│法比較之│            │
│    │內再犯有期徒刑│罪者，為累犯，│  有期徒刑以上│問題，應│問題，應│            │
│    │以上之罪者，為│加重本刑至二分│  之罪者，均為│逕適用修│逕適用修│            │
│    │累犯，加重本刑│之一（第47第1 │  累犯；新法則│正前行為│正前行為│            │
│    │至二分之一。  │項）。        │  僅於故意犯罪│時之舊法│時之舊法│            │
│    │              │              │  ，始構成累犯│。      │。      │            │
│    │              │              │  。          │        │        │            │
│    │              │              │2.然如再犯者係│        │        │            │
│    │              │              │  故意犯罪，新│        │        │            │
│    │              │              │  舊法規定並無│        │        │            │
│    │              │              │  何不同，自不│        │        │            │
│    │              │              │  生比較新舊法│        │        │            │
│    │              │              │  之問題，應逕│        │        │            │
│    │              │              │  適用修正前行│        │        │            │
│    │              │              │  為時之舊法。│        │        │            │
├──┴───┬───┼───────┴───────┴────┴────┴──────┤
│整體比較結果│  舊法│1.本案被告連續多次竊盜之犯行，均在舊法時期，且非屬「接續犯」或「│
│            │      │  包括的一罪」之情形，依新法將連續犯之規定廢除後，均應認係數罪併│
│            │      │  罰；依修正前刑法第56條之規定，屬裁判上一罪，得加重其刑至二分之│
│            │      │  一，是依修正刑法第2 條第1 項前段比較，應適用修正前刑法第56條之│
│            │      │  規定，對被告有利。                                            │
│            │      │2.因本案再犯者為故意犯罪，依上揭說明，不生新舊法比較之問題，應  │
│            │      │  逕適用修正前刑法第47條。                                      │
│            │      │3.綜上全部罪刑之結果而為比較，應以舊法有利於被告。              │
└──────┴───┴────────────────────────────────┘
